臺灣高雄地方法院刑事判決　　　　　　　　96年度易字第59號
公　訴　人　臺灣高雄地方法院檢察署檢察官
被　　　告　甲○○
上列被告因違反電子遊戲場業管理條例案件，經檢察官提起公訴
（95年度偵字第27661 號及第29274 號），本院合議庭裁定由受
命法官獨任進行簡式審判程序，本院判決如下：
    主  文
甲○○共同違反未依電子遊戲場業管理條例規定辦理營利事業登
記，不得經營電子遊戲場業之規定，處有期徒刑肆月，如易科罰
金，以新臺幣貳仟元折算壹日。扣案之電腦型電子遊戲機貳台（
每台各含電腦主機、螢幕、鍵盤、滑鼠及喇叭）及新台幣貳仟貳
佰元，均沒收。又共同違反未依電子遊戲場業管理條例規定辦理
營利事業登記，不得經營電子遊戲場業之規定，處有期徒刑參月
，如易科罰金，以新臺幣貳仟元折算壹日。扣案之電腦型電子遊
戲機壹台（每台各含電腦主機、螢幕、鍵盤、滑鼠及喇叭）及新
台幣壹佰伍拾元，均沒收。應執行有期徒刑陸月，如易科罰金，
以新臺幣貳仟元折算壹日。扣案之電腦型電子遊戲機參台（每台
各含電腦主機、螢幕、鍵盤、滑鼠及喇叭）及新台幣貳仟參佰伍
拾元，均沒收。
    事  實
一、(一)甲○○自民國95年8 月間起，擔任位於高雄市○○區○○
    路257 號1 樓「界揚超商」負責人，並以月薪新臺幣（下同
    ）18,000元之代價，僱用陳紀潣（經本院另案審理中）擔任
    店員，負責收銀、進出貨、兌換零錢等工作。詎甲○○、陳
    紀潣2 人明知經營電子遊戲場業須依電子遊戲場業管理條例
    相關規定辦理營利事業登記，未經允許，不得經營電子遊戲
    場業，竟仍未向主管機關辦理營業許可，與陳紀潣共同基於
    經營電子遊戲場業之犯意聯絡，先自95年9 月下旬某日起，
    由甲○○向不詳廠商購入外表係電腦形式，業經設定固定之
    程式軟體，僅能依該程式顯示之聲光影像、圖案動作把玩特
    定遊戲，均設有投幣孔，顧客須按次投入代幣計費把玩之電
    子遊戲機臺「賽狗」2 台（各含電腦主機、螢幕、鍵盤、滑
    鼠及喇叭），並擺放在上開界揚超商內插電營業，若前來消
    費之客人欲打玩，即由擔任店員之陳紀潣兌換10元硬幣，以
    每次投入10元硬幣，機台內便會顯示10分（1 ：1 之比率）
    ，投幣者即可在已黏貼有賽狗號碼貼紙之鍵盤上押注分數，
    積分使用完畢時，則須再投幣方可押注，但積分未使用完畢
    ，則不能兌換金錢或獎品，以此方式供不特定顧客打玩而共
    同經營電子遊戲場業，嗣於95年10月3 日21時許，適有顧客
    許國棟在上開界揚超商打玩時，為警當場查獲，並扣得上開
    電子遊戲機「賽狗」2 台，及該機台內10元硬幣220 個。(二)
    甲○○前為警查獲後，仍不知警惕，再另行起意，又與陳紀
    潣基於違反電子遊戲場業管理條例之犯意聯絡，自同年10月
    10日起即前次為警查獲1 星期後，由甲○○向上開同一不詳
    廠商購入打玩方式、機台型式均同前之電子遊戲機「賽狗」
    1 台，擺放在上開「界揚超商」內插電營業，陳紀潣仍負責
    為客人兌換零錢，嗣於同年10月17日20時45分許，適有客人
    林久翔在店內打玩時，為警當場查獲，並扣得「賽狗」電子
    遊戲機1 台及該機台內10元硬幣15個。
二、案經高雄市政府警察局楠梓分局移送臺灣高雄地方法院檢察
    署檢察官偵查起訴。
    理  由
一、本件被告甲○○所犯為死刑、無期徒刑或最輕本刑為3 年以
    上有期徒刑以外之罪，其於準備程序中就被訴事實為有罪之
    陳述，經法官告知簡式審判程序之旨，並聽取公訴人及被告
    之意見後，依刑事訴訟法第273 條之1 第1 項規定，裁定由
    受命法官獨任進行簡式審判程序，合先敘明。
二、上揭事實，業據被告坦承不諱，核與證人即店員陳紀潣、證
    人許國棟及林久翔即在場客人證述情節相符，並有高雄市政
    府警察局楠梓分局臨檢紀錄表、扣押筆錄、扣押物品目錄表
    及照片等資料在卷可按，並有扣案之物可證，足認被告之自
    白核與事實相符，本件事證明確，被告犯行堪以認定。
三、按所謂電子遊戲場「業」，指「業務」而言。刑法上所謂業
    務，係以事實上執行業務者為標準，即指以反覆同種類之行
    為為目的之社會的活動而言（最高法院90年台非字第276 號
    判例意旨參照）。是被告未經許可在「同址」於「該次為警
    查獲前」所經營電子遊戲場之行為雖持續數日，然係基於同
    一之經營電子遊戲場為業務之犯意，而反覆所為之行為，衡
    諸上開判例意旨，乃實質上一罪，固應僅論以一罪，惟被告
    為犯罪事實(一)犯行後，又於犯罪事實(二)地點之超商再次非法
    經營電子遊戲場業，擺設不同電子遊戲機具以營業，其先後
    2 次非法經營電子遊戲場業犯行，即非基於同一經營電子遊
    戲場為業務之犯意，而應數罪併罰。是核被告先後2 次就犯
    罪事實(一)及(二)所為，均係違反電子遊戲場業管理條例第15條
    未辦理營利事業登記而擅自經營電子遊戲場業之規定，均應
    依同法第22條之規定論處。被告與陳紀潣，就上開2 次違法
    經營電子遊戲場業犯行，均有犯意聯絡及行為分擔，均應依
    刑法第28條之規定論以共同正犯。被告所犯上開2 罪，犯意
    各別，行為互殊，應分論併罰。公訴人認上開2 罪為接續犯
    關係，尚有未洽。爰審酌被告前因同一類型案件經本院於96
    年1 月31日以95年度簡上字第981 號判處有期徒刑6 月確定
    ，有臺灣高等法院被告前案紀錄表、本院院內索引卡紀錄表
    報表、臺灣高雄地方法院檢察署刑案資料查註紀錄表附卷可
    稽，竟仍再犯本案，顯見上開罪刑實難收警惕之效，本應予
    以嚴懲，且其因貪圖小利，未依規定辦理電子遊戲場業之營
    利事業登記即擅自經營電子遊戲場業，妨害主管機關對於電
    子遊戲場業之管理，且為警查獲後，仍再次違法經營電子遊
    戲場業，顯乏法治觀念。然考量其先後2 次違法擺放電子遊
    戲機台之時間均尚短，各次擺放之電子遊戲機具數量均非多
    ，對社會所生危害非鉅，犯後坦承全部犯行，態度尚可及其
    智識程度高職畢業、生活狀況小康等一切情狀，分別量處如
    主文所示之刑，並定應執行之刑，並斟酌電子遊戲場業管理
    條例上揭規定，係屬所謂行政刑罰範疇，於立法之選擇上，
    非不得以行政罰鍰之方式替代，觸犯此等規定之行為人，其
    道德上之可歸責性非高，本質上之惡性較低，諭知以新臺幣
    2, 000元折算1 日為易科罰金之折算標準，以示懲儆。
四、至扣案之電子遊戲機具「賽狗」3 台（每台均含電腦主機、
    螢幕、鍵盤、滑鼠及喇叭）及機具內現金2350元，均為被告
    所有，業據其供承在卷，且分別係供本件犯罪所用及犯罪所
    得之物，依刑法第38條第1 項第2 、3 款之規定，宣告沒收
    之。
據上論斷，應依刑事訴訟法第273 條之1 第1 項1 項、第299 條
第1 項前段，電子遊戲場業管理條例第15條、第22條，刑法第11
條前段、第28條、第41條第1 項、第51條第5 款、第38條第1 項
第2 、3 款 ，判決如主文。
本案經檢察官劉慕珊到庭執行職務。
中　　華　　民　　國　　96　　年　　3 　　月　　28　　日
                  刑事第七庭  法　官   張茹棻
以上正本證明與原本無異。
如不服本判決，應於判決送達後10日內，向本院提出上訴狀。
中　　華　　民　　國　　96　　年　　3 　　月　　29　　日
                              書記官   陳惠玲
附錄本判決論罪之法條：
電子遊戲場業管理條例第22條
違反第15條規定者，處行為人1 年以下有期徒刑、拘役或科或併
科新台幣50萬元以上250 萬元以下罰金。
電子遊戲場業管理條例第15條未依本條例規定辦理營利事業登記
者，不得經營電子遊戲場業。
